# 请教陈版主，关于内退职工费用辞退福利问题

提问人：寒江雪 71 时间：2015-06-12 11:21:50
1 、A公司拟IPO，其职工内部退养管理办法规定，符合《国有企业富裕职工安置规定》、《关于印发国有大中型企业主辅分离辅业改制分流安置富裕人员的劳动关系处理办法的通知》文件规定，即职工距法定退休年龄不足 5 年或工龄已已满 30 年的职工可以办理内部退养。内部退养实行自愿原则，由职工自行提出申请，符合条件的予以退养。退养期间，工资按照退养前 1 个月的工资标准计算，每月另行补贴 1200 元，退养职工的社会保险费和住房公积金和在职职工执行统一政策。 根据《职工薪酬》准则指南，实施职工内部退休计划的，企业应当比照辞退福利处理。在内退计划符合本准则规定的确认条件时，企业应当按照内退计划规定，将自职工停止提供服务日至正常退休日期间、企业拟支付的内退职工工资和缴纳的社会保险费等，确认为应付职工薪酬，一次性计人当期损益，不能在职工内退后各期分期确认因支付内退职工工资和为其缴纳社会保险费等产生的义务。 对于自愿接受裁减建议的辞退计划，由于接受裁减的职工数量不确定，企业应当根据《企业会计准则第 13 号一一或有事项》规定，预计将会接受裁减建议的职工数量，根据预计的职工数量和每一职位的辞退补偿等确认职工薪酬负债。 对于辞退福利预期在年度报告期间期末后十二个月内不能完全支付的辞退福利，企业应当适用本准则关于其他长期职工福利的相关规定，即实质性辞退工作在一年内实施完毕但补偿款项超过一年支付的辞退计划，企业应当选择恰当的折现率，以折现后的金额计量应计人当期损益的辞退福利金额。 由于公司无法预计可能会申请提前退养的人数，是否可以以实际已退养人员，按照公司自退养日至正式退休日期间实际为其支付的工资和负担的费用，采用一定的折现率，计入其退养当期损益？
2 、公司自 2012 年实行企业年金制度，并规定公司在职职工在退休前未能享受够 10 年年金的，以及 2012 年以前退休未享受企业年金的，由公司给予补贴，补贴标准为 2012 年初次缴纳企业年金的当年当月平均数额，每年一次发放，在职职工在退休后，先领取年金，企业年金领后，在领取年金补贴。 请问陈版主，这种情况是在支付年金补贴时直接计入当期损益，还是视同一项长期职工福利，需要预计出来，计入应付职工薪酬？

回答人：chenyiwei
1 、对于企业的内部退养计划，应根据实际情况确定其属于辞退福利还是离职后福利。一般情况下，为了解决企业目前的困难而实施的一次性、非持续性的内退计划属于辞退福利，而长期执行、已形成惯例的内部退养计划（典型例子是采矿、航海等涉及重体力劳动的行业，职工很可能在法定退休年龄之前就丧失劳动能力，不再适合于从事原先岗位工作），往往属于离职后福利。对于属于辞退福利的情形，除非构成或有事项准则中的“企业重组义务”（《讲解 2010 》P210～ 211 ），一般是可以仅对已经实际内退的人员进行该项预提的（请注意职工薪酬准则中对辞退福利确认时间的规定）；但对于属于离职后福利性质的内退计划，就需要通过精算合理估计目前在职人员今后可能选择内退的比例，对该计划支出在职工为企业提供服务的期间内予以计提。
2 、企业年金本身属于设定提存计划，但对此处的年金补贴，应按设定受益计划性质的离职后福利进行处理。

提问人：热狗冷喵 时间：2016-11-15 17:03:46
属于离职后福利性质的内退计划，有一些国有矿产僵尸企业是否能简化处理，如果可以的话，您能简述一下吗？

回答人：chenyiwei
你希望具体如何简化处理？